Minutes et répertoires du notaire Germain TRONSON, 17 novembre 1598 - 29 décembre 1657 (étude I)
Archives nationales de Frabce
- Minutes de Germain TRONSON, 1598 - décembre 1657; MC/ET/I/55 - MC/ET/I/131
  - Minutes. 1608, MC/ET/I/64; registre. Document détérioré.
    - Mise en apprentissage de Pierre Gombault, par Jehan Gombault, son frère, marchand mercier, rue de la Tonnellerie, auprès de Pierre Chambellan, honorable homme, bourgeois de Paris, maître tailleur d'habits, pont Saint-Michel., 29 octobre 1608; MC/ET/I/64
      contrat d'apprentissage; Tonnellerie (rue de la); Saint-Michel (pont); Gombault, Pierre; Gombault, Jehan; Chambellan, Pierre; commerçant; tailleur d'habits
    - Testament de messire Richard Petrenuel, chevalier seigneur de Viaspre et de Charantonneau, lieutenant général de l'artillerie sous monsieur le duc de Seully au gouvernement de Champagne et de Brie, rue Saint-André-des-Arts, paroisse Saint-André-des-Arts., 2 décembre 1608; MC/ET/I/64
      testament; Saint-André-des-Arts (rue); Petrenuel, Richard (seigneur de Viaspre et de Charantonneau)
    - Contrat de service pour un an, au profit de Jean Serraets, natif de la ville de Dordrecht chez Épiphanie Evesham, maître sculpteur et peintre, demeurant rue des Mauvaises-Paroles, aux gages de 36 livres tournois payables au fur et à mesure des besoins du serviteur et avec le gîte et le couvert., 2 décembre 1608; MC/ET/I/64
      Documents du Minutier central concernant les peintres, sculpteurs et graveurs au XVIIe siècle (1600-1650) [études I à X, 1955 actes], par Marie-Antoinette Fleury, tome I, Paris, S.E.V.P.E.N, 1969, p. 225 (instrument de recherche imprimé dématérialisé, certaines notices sont plus détaillées dans la version intégrale accessible en ligne par la rubrique 'Autres instruments de recherche', voir contexte dans le Plan d’orientation général - Notaires de Paris, guides thématiques du Minutier).
      contrat de travail; Dordrecht (Pays-Bas); Mauvaises-Paroles (rue des); Evesham, Epiphanie; Serraets, Jean; employé de maison; peintre; sculpteur
    - Contrat de mariage entre Jehan Gracieux, sieur des Lauriers, rue des Cordeliers, paroisse Saint-Côme, et Elisabeth Lucresse de Corbie, fille de feu Gonnarre de Corbie, lieutenant d'une compagnie de chevaux légers en Hollande, pont Sain Michel, paroisse Saint-Séverin., 18 décembre 1608; MC/ET/I/64
      contrat de mariage; Cordeliers (rue des); Saint-Michel (pont); Gracieux, Jehan; Corbie, Elisabeth-Lucresse de; Corbie, Gonnarre de
    - Contrat de mariage entre Guillaume Danville, compagnon paulmier, rue de la Tannerie, paroisse Saint-Gervais, et Léonne Noudat, veuve de feu Jacques de Camps, marchand teinturier en petit teint, rue de la Huchette, paroisse Saint-Séverin., 19 décembre 1608; MC/ET/I/64
      contrat de mariage; Huchette (rue de la); Tannerie (rue de la); Danville, Guillaume; Noudat, Léonne; Camps, Jacques de; paumier; commerçant
    - Mise en apprentissage de Louis Gaillard, par Pierre Gaillard, son père, laboureur à Nogent-le-Roi, place de Grève, auprès de Geoffroy Magny, honorable homme, maître serrurier, rue de l'Hirondelle., 20 décembre 1608; MC/ET/I/64
      contrat d'apprentissage; Nogent-le-Roi (Eure-et-Loir); Grève (place de); Hirondelle (rue de l'); Gaillard, Louis; Gaillard, Pierre; Magny, Geoffroy; agriculteur; serrurier
    - Mise en apprentissage de Pierre Boutillier, par Anne De Fricourt, sa mère, veuve de Pierre Boutillier, laboureur, auprès de Michel Coustelly, maître cordonnier carreleur suivant la cour, rue des Gravilliers., 31 décembre 1608 - 1608; MC/ET/I/64
      contrat d'apprentissage; Gravilliers (rue des); Boutillier, Pierre (fils); Boutillier, Pierre (père); De Fricourt, Anne; Coustelly, Michel; agriculteur
    - Contrat de mariage entre noble homme Chrétien Le Roy, trésorier et payeur de la gendarmerie de France, maître particulier des Eaux et Forêts du baillage de Provins, chirurgien ordinaire et valet de chambre des écurie du Roi, rue Plastrière, paroisse Saint-Eustache, et honorable femme Geneviève Dufour, veuve de maître Jehan Chazerets, notaire au Châtelet, rue de Beaurepaire, paroisse Saint-Sauveur., 25 janvier 1609; MC/ET/I/64
      contrat de mariage; Beaurepaire (rue); Plâtrière (rue); Le Roy, Chrétien; Dufour, Geneviève; Chazerets, Jehan; trésorier payeur (Ancien Régime); chirurgien; officier de l'Ecurie du roi (Ancien Régime); notaire
  - Minutes. 1609, MC/ET/I/65; registre. Document détérioré.
    Voir aussi les articles de l'étude LVIII (pour les mois impairs).
    Contient seulement les mois pairs, les mois impairs étant dans la pratique de Germain Desmarquets (ET/LVIII), en raison de leur association ('à cause de la socièté qui estoit entre luy et moy Tronson')..
    - Mise en apprentissage de Jehan Fredy, par Jehanne Bacler, sa mère, damoiselle, veuve d'Alexandre Fredy, écuyer sieur de Moullynet, rue de la Vannerie, auprès de Simon Barrier, honorable homme, marchand maître tapissier-courtepointier, rue Saint-André-des-Arts., 4 février 1609; MC/ET/I/65
      contrat d'apprentissage; Vannerie (rue de la); Saint-André-des-Arts (rue); Fredy, Jean; Bacler, Jeanne; Fredy, Alexandre; Barrier, Simon; commerçant; tapissier
    - Contrat d'apprentissage pour deux ans, au profit de Pierre Berry, fils mineur de feu Isaac Berry et de Marie Boucquet, entre Étienne de Champfort, homme d'armes de la compagnie du comte de Soissons, demeurant à Mareau-au-Bois, en Beauce, (1) son beau-père, logé près de la porte de Buci, et Pierre de France, sculpteur, demeurant rue du Pélican, moyennant 60 livres tournois., 11 février 1609; MC/ET/I/65
      L'apprenti sera nourri, logé, chauffé et éclairé aux frais du maître..
      Compléments de description: (1) Mareau-au-bois, cant. et arr. Pithiviers, Loiret.
      Documents du Minutier central concernant les peintres, sculpteurs et graveurs au XVIIe siècle (1600-1650) [études I à X, 1955 actes], par Marie-Antoinette Fleury, tome I, Paris, S.E.V.P.E.N, 1969, p. 244 (instrument de recherche imprimé dématérialisé, certaines notices sont plus détaillées dans la version intégrale accessible en ligne par la rubrique 'Autres instruments de recherche', voir contexte dans le Plan d’orientation général - Notaires de Paris, guides thématiques du Minutier).
      contrat d'apprentissage; Mareau-aux-Bois (Loiret); Buci (porte de); Pélican (rue du); Pithiviers (Loiret); Berry, Isaac; Berry, Pierre; Boucquet, Marie; Champfort, Etienne de; France, Pierre de; Soissons, Louis de Bourbon (1604-1641, comte de); sculpteur; militaire du rang
    - Contrat de mariage entre François de Saint-Aulbin, bourgeois de Paris, maître chapelier, rue Saint-Denis, paroisse Saint-Sauveur, et Margueritte Gallimière, fille de feu Etienne Gallimière, bourgeois de Paris, maître chapelier., 14 février 1609; MC/ET/I/65
      contrat de mariage; Saint-Denis (rue); Saint-Sauveur (paroisse); Saint-Aulbin, François de; Gallimiere, Margueritte; Gallimiere, Etienne; fabricant d'accessoires vestimentaires
    - Mise en apprentissage de Rémy Le Migniautois, par Jehan Le Migniautois, bourgeois de Paris, son père, rue Saint-Jacques, auprès de Pierre Baron, honorable homme, marchand, pont Saint-Michel., 16 février 1609; MC/ET/I/65
      contrat d'apprentissage; Saint-Jacques (rue); Saint-Michel (pont); Le Migniautois, Rémy; Le Migniautois, Jehan; Baron, Pierre; commerçant
    - Contrat de mariage entre Claude Cuignet, valet de chambre de monsieur Boyvin, rue Saint Landry, paroisse Saint Landry, et Jehanne Ladiuse, veuve de feu Gabriel Mille, vigneron, rue Neuve Notre Dame, paroisse Sainte-Geneviève-des-Ardents., 16 février 1609; MC/ET/I/65
      contrat de mariage; Neuve-Notre-Dame (rue); Cuignet, Claude; Laduse, Jehanne; Mille, Gabriel; employé de maison; viticulteur
    - Contrat de mariage entre Jacques Duchesne, bourgeois de Paris, rue Bourg-l'Abbé, paroisse Saint-Leu-Saint-Gilles, et honorable femme Jacqueline Guyon, veuve de maître Pierre Gilbert, commis au greffe du Châtelet, rue Saint-Jacques, paroisse Saint-Benoit., 20 février 1609; MC/ET/I/65
      contrat de mariage; Saint-Jacques (rue); Duchesne, Jacques; Guyon, Jacqueline; Gilbert, Pierre
    - Mise en apprentissage de Nicolas Mercier, par Toussaints Cuiryeulx, son cousin, notaire royal et lieutenant à Pierrepont en Laonnais, rue Saint-André-des-Arts, auprès de Nicolas Mercier, son frère ( ?), maître tailleur d'habits, rue Saint-André-des-Arts., 1er avril 1609; MC/ET/I/65
      contrat d'apprentissage; Saint-André-des-Arts (rue); Mercier, Nicolas; Cuiryeulx, Toussaints; Mercier, Nicolas ( ?); tailleur d'habits
    - Testament de messire Charles Dalonville, sieur de Baineville et d'Arnancourt, premier écuyer, tranchant de feu monseigneur le duc d'Anjou, rue de la Huchette, paroisse Saint-Séverin., 4 avril 1609; MC/ET/I/65
      testament; Huchette (rue de la); Dalonville, Charles (sieur de Baineville et d'Arnancourt)
    - Donation mutuelle viagère de leurs biens, meubles et acquêts et conquêts immeubles, entre Philippe Labbé, maître peintre et bourgeois de Paris et Perrette Bouquillon, sa femme., 6 avril 1609; MC/ET/I/65
      donation; Bouquillon, Perrette; Labbé, Philippe; peintre
    - Mise en apprentissage de Charles Butor, par François Butor, son oncle, prêtre habitué en l'église Saint-Jean-en-Grève, rue Saint-Jacques, auprès de Pierre Rucien, honorable homme, bourgeois de Paris, marchand épicier-confiseur., 8 avril 1609; MC/ET/I/65
      contrat d'apprentissage; Saint-Jacques (rue); Butor, Charles; Butor, François; Rucien, Pierre; prêtre; commerçant
    - Contrat de mariage entre Nicolas Pousset, peintre, rue de la Huchette, paroisse Saint-Severin, et Suzanne Bornier, veuve de feu Jehan Esnin, savetier, rue de la Huchette, paroisse Saint-Severin., 14 avril 1609; MC/ET/I/65
      contrat de mariage; Huchette (rue de la); Pousset, Nicolas; Bornier, Suzanne; Esnin, Jehan; peintre; bottier
    - Mise en apprentissage de Jacques Formantin, par Françoise Gardet, sa mère, veuve de Nicolas Formantin, racousteur en bas d'étamine, rue de la Harpe, auprès de Nicolas Dubois, maître fourbisseur et garnisseur d'épées, pont Saint-Michel., 28 avril 1609; MC/ET/I/65
      contrat d'apprentissage; Harpe (rue de la); Saint-Michel (pont); Formantin, Jacques; Gardet, Françoise; Formantin, Nicolas; Dubois, Nicolas; armurier
    - Testament de Gervais Jousselin, laboureur, rue Saint-Jacques., 29 avril 1609; MC/ET/I/65
      testament; Saint-Jacques (rue); Jousselin, Gervais; agriculteur
    - Testament de Denis de La Noue, marchand libraire, rue Saint-Jacques, paroisse Saint-Benoit., 1er juin 1609; MC/ET/I/65
      testament; Saint-Jacques (rue); La Noue, Denis de; libraire
    - Testament de honorable homme Robert Pitoiset, marchand bourgeois de Paris, quai des Augustins, paroisse Saint-André-des-Arts., 5 juin 1609; MC/ET/I/65
      testament; Grands-Augustins (quai des); Pitoiset, Robert; commerçant
    - Mise en apprentissage d'Antoine Trumelay, par Pierre Trumelay, son père, maître potier d'étain, rue du Four, auprès de François Macaire, honorable homme, maître sellier-lormier-coffretier-malletier, rue de la Barillerie., 17 juin 1609; MC/ET/I/65
      contrat d'apprentissage; Four (rue du); Barillerie (rue de la); Trumelay, Antoine; Trumelay, Pierre; Macaire, François; potier; sellier; forgeron
    - Mise en apprentissage de Pierre Robichon, par Erbanne Millesonneau, sa mère, veuve de Pierre Robichon, honorable homme, marchand, bourgeois de Tours, rue Saint-André-des-Arts, auprès de Louis Dudonet, honorable homme, marchand et valet de chambre perruquier de la reine, pont Saint-Michel., 20 juin 1609; MC/ET/I/65
      contrat d'apprentissage; Saint-André-des-Arts (rue); Saint-Michel (pont); Robichon, Pierre (fils); Robichon, Pierre (père); Millesonneau, Erbanne; Dudonet, Louis; commerçant; employé de maison; coiffeur
    - Mise en apprentissage de Jehan Houssoir, serviteur domestique, auprès de Philippe Carron, maître pâtissier-oublieur, rue de Bussy., 22 juin 1609; MC/ET/I/65
      contrat d'apprentissage; Buci (rue de); Houssoir, Jehan; Carron, Philippe; pâtissier
    - Mise en apprentissage de Jaquette Glot, par Etienne Glot, son père, manouvrier à Rambouillet, faubourg Saint-Jacques, auprès de Jehanne Corbonnoye, veuve d'Etienne Glot, marchande fruitière, au Marché-Neuf., 24 juin 1609; MC/ET/I/65
      contrat d'apprentissage; Rambouillet (Yvelines); Saint-Jacques (faubourg); Neuf (marché); Glot, Jaquette; Glot, Etienne; Corbonnoye, Jeanne; journalier; commerçant
    - Testament de noble homme, maître Adrien Du Plais, avocat en la cour de Parlement, rue des Marais., 27 juin 1609; MC/ET/I/65
      testament; Marais (rue des); Du Plais, Adrien; avocat au parlement (Ancien Régime)
    - Contrat de mariage entre Noël Mesnage, menuisier, sur le Petit Pont, paroisse Saint-Germain-le-Vieil, et Catherine de Lanon, fille de Adrien de Lanon, maître tailleur d'habits., 27 juin 1609; MC/ET/I/65
      contrat de mariage; Petit (pont); Lanon, Catherine de; Mesnage, Noël; Lanon, Adrien de; tailleur d'habits; menuisier
    - Testament de Guillaume Duplais, écuyer, natif de Montpellier, rue des Marais., 27 juin 1609; MC/ET/I/65
      testament; Montpellier (Hérault); Marais (rue des); Duplais, Guillaume
    - Inventaire des biens appartenant à Claude Le Bret, le jeune, bourgeois de Paris, demeurant rue de la Pelleterie, à l'enseigne des Trois Faucilles, et à Denise Le Vacher, sa femme, fille d'Antoine Le Vacher, violon ordinaire de la chambre du roi, et de Marguerite Rozaty, sa femme, dressé en exécution d'une clause de leur contrat de mariage, passé le 1er octobre 1608., 6 août 1609; MC/ET/I/65
      Bibliothèque littéraire d'auteurs anciens et modernes.
      Parmi les papiers figure, à la cote 2, une obligation, passée le 17 juillet 1608, par François Richomme, maître joueur d'instruments, et Charlotte de La Motte, sa femme, demeurant rue des Arcis, pour une somme de 400 livres.
      Documents du Minutier central concernant l'histoire de la musique (1600-1650), par Madeleine Jurgens, tome I [études I à X, 1763 actes], Paris, Archives nationales, 1967, p. 207 (instrument de recherche imprimé dématérialisé, certaines notices sont plus détaillées dans la version intégrale accessible en ligne par la rubrique 'Autres instruments de recherche', voir contexte dans le Plan d’orientation général - Notaires de Paris, guides thématiques du Minutier).
    - Mise en apprentissage de Marie Pollenillain, par Isabelle Souin, sa mère, veuve de François Pollenillain, rue de la Vieille-Draperie, auprès d'Antoinette Boue, honorable femme, maîtresse lingère, rue de la Vieille-Bouclerie., 24 août 1609; MC/ET/I/65
      contrat d'apprentissage; Vieille-Draperie (rue de la); Vieille-Bouclerie (rue de la); Pollenillain, Marie; Souin, Isabelle; Pollenillain, François; Boue, Antoinette; teinturier blanchisseur
    - Mise en apprentissage de Claude Dunet, par Jacques De Lysle, son maître, prêtre aumonier, rue Saint-Paul, auprès de Jehan Le Bret, honorable homme, bourgeois de Paris, rue de la Vieille-Pelleterie., 6 octobre 1609; MC/ET/I/65
      contrat d'apprentissage; Saint-Paul (rue); Pelleterie (rue de la); Dunet, Claude; De Lysle, Jacques; Le Bret, Jehan; prêtre
    - Contrat de mariage entre Sébastien Doullet, maître fourbisseur à Blois, rue de la Huchette, paroisse Saint-Séverin, et Louise Testart, fille de feu Simon Testart, laboureur, Pont Saint-Michel., 18 octobre 1609; MC/ET/I/65
      contrat de mariage; Huchette (rue de la); Saint-Michel (pont); Doullet, Sébastien; Testart, Louise; Testart,Simon; agriculteur; armurier
    - Mise en apprentissage de Gabriel Le Roux, par Thomas Le Roux, son père, bourgeois de Paris, marchand épicier, pont Saint-Michel, auprès de Guillaume Richer, marchand mercier, pont Saint-Michel., 26 octobre 1609; MC/ET/I/65
      contrat d'apprentissage; Saint-Michel (pont); Le Roux, Gabriel; Le Roux, Thomas; Richer, Guillaume; commerçant; commerçant; commerçant
    - Mise en apprentissage de Pierre Vauderan, par Claude Vauderan, son père, voiturier par terre, rue Saint-Denis, auprès de Charles De Paris (le jeune), honorable homme, bourgeois de Paris, pont Saint-Michel., 28 octobre 1609; MC/ET/I/65
      contrat d'apprentissage; Saint-Denis (rue); Saint-Michel (pont); Vauderan, Pierre; Vauderan, Claude; De Paris, Charles (le jeune); transporteur de marchandises
    - Mise en apprentissage de Jehan Rodonnet, par Claude Rodonnet, son frère, éperonnier, rue Galande, auprès de Luc Le Brun, maître coffretier-malletier, rue de la Vieille-Bouclerie., 9 décembre 1609; MC/ET/I/65
      contrat d'apprentissage; Galande (rue); Vieille-Bouclerie (rue de la); Rodonnet, Jehan; Rodonnet, Claude; Le Brun, Luc; forgeron; ébéniste
    - Mise en apprentissage d'Henry Phelippeaulx, par Adrien Phelippeaulx, son frère, praticien, pont Saint-Michel, auprès de Jehan Quesnel, honorable homme, bourgeois de Paris, marchand maître tapissier, rue Saint-Antoine., 16 décembre 1609; MC/ET/I/65
      contrat d'apprentissage; Saint-Michel (pont); Saint-Antoine (rue); Phelippeaulx, Henry; Phelippeaulx, Adrien; Quesnel, Jehan; juriste; commerçant; tapissier
    - Mise en apprentissage de Claude Baudequin, par Denis Baudequin, son père, maître chapelier, rue des Marguilliers, auprès de Jacques Roytin, honorable homme, bourgeois de Paris, maître brodeur, quai des Augustins., 16 décembre 1609; MC/ET/I/65
      contrat d'apprentissage; Grands-Augustins (quai des); Baudequin, Claude; Baudequin, Denis; Roytin, Jacques; fabricant d'accessoires vestimentaires; brodeur
    - Mise en apprentissage d'Edmé Rozier, par Savary Rozier, son père, manouvrier, auprès de Jacques Le Jongleur, honorable homme, maître tailleur d'habits, rue de la Huchette., 21 décembre 1609; MC/ET/I/65
      contrat d'apprentissage; Huchette (rue de la); Rozier, Edmé; Rozier, Savary; Le Jongleur, Jacques; journalier; tailleur d'habits
    - Testament de honorable femme Charlotte Chenart, veuve de Guillaume Blattier, marchand épicier, rue de la Savaterie, paroisse Saint-Martial., 24 décembre 1609; MC/ET/I/65
      testament; Savaterie (rue de la); Chenart, Charlotte; Blattier, Guillaume; commerçant; commerçant
  - Minutes. 1610, MC/ET/I/66; registre
    Voir aussi MC/ET/LVIII/20, MC/ET/LVIII/21, MC/ET/LVIII/563.
    1610: février, avril, juin, août, octobre et décembre, les autres mois étant dans la pratique de Germain Desmarquets (ET/LVIII), en raison de leur association.
    - Mise en apprentissage de Roger Laguette, par Philippe Laguette, son frère, serviteur, rue du Cimetière, auprès de Jacques Papagosse, maître savetier, rue du Foin., 3 février 1610; MC/ET/I/66
      contrat d'apprentissage; Cimetière (rue du); Foin (rue du); Laguette, Roger; Laguette, Philippe; Papagosse, Jacques; employé de maison; bottier
    - Mise en apprentissage d'Henri Doublet, par Guillaume Chesneau, son tuteur, marchand à Neauphle-le-Chastel, auprès de Pierre Vonyer, maçon en plâtre, tailleur de pierre et couvreur de maisons en tuiles, faubourg Saint-Denis., 4 février 1610; MC/ET/I/66
      contrat d'apprentissage; Saint-Denis (faubourg); Doublet, Henry; Chesneau, Guillaume; Vonyer, Pierre; commerçant; maçon
    - Contrat de mariage entre Sébastien Dargnier, compagnon de ? (illisible), rue de la Boucherie, paroisse Saint-Etienne-du-Mont, et Jacqueline Dupuis, fille de Jean Dupuis, laboureur de vignes., 6 février 1610; MC/ET/I/66
      contrat de mariage; Dargnier, Sébastien; Dupuis, Jacquelaine; Dupuis, Jehan; viticulteur
    - Contrat de mariage entre Pierre Desmares, marchand mercier, rue du Petit-Lion, et Claude Breban, veuve de maître Pierre Franayd, arquebusier arbalestrier, pont Saint-Michel, paroisse Saint-Barthélémy., 6 février 1610; MC/ET/I/66
      contrat de mariage; Saint-Michel (pont); Petit-Lion (rue du); Desmares, Pierre; Breban, Claude; Franayd, Pierre; commerçant
    - Inventaire après décès de Jacqueline de Lonnière, femme de Alexandre Houthoin, bourgeois de Paris, maître tailleur d'habits, rue de la Calandre, paroisse Saint-Germain-le-Vieil., 16 février 1610; MC/ET/I/66
      inventaire après décès; Calandre (rue de la); Lonniere, Jacqueline de; Houthoin, Alexandre; tailleur d'habits
    - Testament de noble homme monsieur maître Guy Chauvet, sieur de Belestat, avocat en Parlement, quai des Augustins, paroisse Saint-André-des-Arts., 17 février 1610; MC/ET/I/66
      testament; Grands-Augustins (quai des); Chauvet, Guy; avocat au parlement (Ancien Régime)
    - Contrat de mariage entre Alexandre Houthoin, bourgeois de Paris, maître tailleur d'habits, rue de la Calandre, paroisse Saint-Germain-le-Viel, et Antoinette Puault, fille de honorable homme Jean Puault, maître chapelier., 18 février 1610; MC/ET/I/66
      contrat de mariage; Calandre (rue de la); Houthoin, Alexandre; Puault, Antoinette; Puault, Jean; tailleur d'habits; fabricant d'accessoires vestimentaires
    - Mise en apprentissage de Martin Bruyon, par Toussaints De Croy, son beau-père, chapelier, rue de la Pie, auprès de Pierre Patron, honorable homme, maître fourbisseur et garnisseur d'épées, pont Saint-Michel., 23 février 1610; MC/ET/I/66
      contrat d'apprentissage; Saint-Michel (pont); Bruyon, Martin; De Croy, Toussaints; Patron, Pierre; fabricant d'accessoires vestimentaires; armurier
    - Mise en apprentissage de Jean Grappotte, par Claude Grappotte, son père, garde pour le roi à la plaine et garenne de Pierrelaye, près de Pontoise, auprès de François Marquart, honorable homme, maître coffretier-malletier, rue de la Barillerie., 24 février 1610; MC/ET/I/66
      contrat d'apprentissage; Pontoise (Val-d'Oise); Barillerie (rue de la); Grappotte, Jean; Grappotte, Claude; Marquart, François; ébéniste
    - Testament de damoiselle Madeleine Gilbert, épouse de noble homme Claude Bourdin, seigneur de Bejonville, conseiller du Roi et contrôleur général de ses écuries, rue du Cimetière, paroisse Saint-André-des-Arts., 27 février 1610; MC/ET/I/66
      testament; Cimetière (rue du); Gilbert, Madeleine; Bourdin, Claude (seigneur de Bejonville)
    - Mise en apprentissage de Charles Picot, par Louis Picot, son père, gagne-deniers et déchargeur de marchandises, cour de Rouen, auprès de Denis Montaudoy, maître savetier, rue de la Huchette., 5 avril 1610; MC/ET/I/66
      contrat d'apprentissage; Huchette (rue de la); Picot, Charles; Picot, Louis; Montaudoy, Denis; journalier; bottier
    - Testament de damoiselle Anne Cheurier, veuve de noble homme maître François Gohory, conseiller notaire et secrétaire du Roi, maison, couronne de France, rue des Augustins, paroisse Saint-André-des-Arts., 12 avril 1610; MC/ET/I/66
      testament; Grands-Augustins (rue des); Cheurier, Anne; Gohory, François
    - Mise en apprentissage de François Cornu, par Marin Cornu, son père, honorable homme, marchand à Chartres, rue Saint-André-des-Arts, auprès de Claude Auvry, honorable homme, marchand drapier maître chaussetier, rue de la Barillerie., 14 avril 1610; MC/ET/I/66
      contrat d'apprentissage; Chartres (Eure-et-Loir); Saint-André-des-Arts (rue); Barillerie (rue de la); Cornu, François; Cornu, Marin; Auvry, Claude; commerçant; négociant; fabricant d'accessoires vestimentaires
    - Mise en apprentissage de Jean Charton, par Radegonde Berthon, sa mère, veuve de Jehan Charton, sergent royal à Pontoise, rue des Petits-Champs, auprès de Jean Thomas, honorable homme, bourgeois de Paris, marchand maître tapissier-courtepointier, pont Saint-Michel., 16 avril 1610; MC/ET/I/66
      contrat d'apprentissage; Pontoise (Val-d'Oise); Petits-Champs (rue des); Saint-Michel (pont); Charton, Jehan (fils); Berthon, Radegonde; Charton, Jehan (père); Thomas, Jehan; commerçant; tapissier
    - Inventaire après décès de Jean Bodin, maître receveur des aides et subsides en Poitou, rue Hautefeuille, paroisse Saint-Côme., 26 avril 1610; MC/ET/I/66
      inventaire après décès; Hautefeuille (rue); Bodin, Jean